臺灣臺南地方法院刑事判決　　　　　　　 94年度易字第206號
公　訴　人　臺灣臺南地方法院檢察署檢察官
被　　　告　甲　○　○　男33.
上列被告因違反毒品危害防制條例案件，經檢察官提起公訴（94
年度營毒偵字第 7號），被告就犯罪事實為有罪之陳述，本院裁
定進行簡式審判程序，判決如下：
    主      文
甲○○連續施用第二級毒品，處有期徒刑捌月。
    事      實
一、甲○○於民國九十二年間因施用毒品案件，經本院以92年度
    毒聲字第 326號裁定入勒戒處所觀察、勒戒，送勒戒處所執
    行觀察、勒戒後，因有繼續施用毒品之傾向，復經本院以92
    年度毒聲字第1303號裁定強制戒治一年，並於九十三年一月
    十二日停止強制戒治處分釋放，而於九十三年七月十一日強
    制戒治期滿（經本院裁定停止戒治處分釋放後至強制戒治期
    滿前，甲○○雖因違反保護管束應遵守事項情節重大事由，
    經檢察官向本院聲請撤銷停止戒治，惟經本院裁定駁回，另
    經檢察官向臺灣高等法院臺南分院提起抗告，雖經該院撤銷
    本院裁定而另為裁定撤銷停止戒治，惟因已逾強制戒治期間
    而無法執行），詎仍不知悔改，明知安非他命係毒品危害防
    制條例所明定之第二級毒品，不得持有及施用，竟於強制戒
    治執行完畢釋放後五年內，基於施用第二級毒品安非他命之
    概括犯意，自九十三年七月十二日（起訴書誤載九十三年一
    月間某日，經蒞庭公訴人當庭更正）起至九十三年十二月十
    六日止，在臺南縣後壁鄉○○村○○○道路旁等處，以將少
    許安非他命放在鋁箔紙上，再以火燒烤鋁箔紙底部，使安非
    他命產生煙霧繼以口鼻吸取煙霧方式，連續施用第二級毒品
    安非他命多次，嗣於九十三年十二月十六日下午五時三十分
    許，在臺南縣新營市○○路一六三號（即臺南衛生局）前因
    另案通緝為警查獲，並於同日下午六時十分許，警方經甲○
    ○同意採其尿液送驗後呈甲基安非他命陽性反應，而查獲上
    情。
二、案經臺南縣警察局白河分局報告臺灣臺南地方法院檢察署檢
    察官偵查起訴。
    理      由
一、本件被告甲○○所犯為死刑、無期徒刑或最輕本刑為三年以
    上有期徒刑以外之罪，其於準備程序中就被訴事實為有罪之
    陳述，經法官告知簡式審判程序之旨，並聽取公訴人之意見
    後，爰依刑事訴訟法第二百七十三條之一第一項規定，裁定
    由受命法官獨任進行簡式審判程序，合先敘明。
二、上揭犯罪事實，業據被告甲○○迭於警詢、偵訊中及本院審
    理時坦承不諱，且被告於九十三年十二月十六日下午六時十
    五分許經警採尿（檢體編號一四七號）送驗結果，經臺南縣
    衛生局以免疫法、薄層層析法檢驗結果，確呈甲基安非他命
    類陽性反應，有臺南縣衛生局九十四年一月六日尿液檢驗成
    績書及臺南縣警察局白河分局偵辦毒品危害防制條例案採尿
    年度營毒偵字第七號偵查卷宗第十七頁、第十八頁）可稽。
    綜合上開事證，被告施用第二級毒品安非他命之行為至為明
    確。此外，被告於九十二年間因施用毒品案件，經本院以92
    年度毒聲字第326 號裁定入勒戒處所觀察、勒戒，送勒戒處
    所執行觀察、勒戒後，因有繼續施用毒品之傾向，復經本院
    以92年度毒聲字第1303號裁定強制戒治一年，並於九十三年
    一月十二日停止強制戒治處分釋放，而於九十三年七月十一
    日強制戒治期滿（經本院裁定停止戒治處分釋放後至強制戒
    治期滿前，甲○○雖因違反保護管束應遵守事項情節重大事
    由，經檢察官向本院聲請撤銷停止戒治，惟經本院裁定駁回
    ，另經檢察官向臺灣高等法院臺南分院提起抗告，雖經該院
    撤銷本院裁定而另為裁定撤銷停止戒治，惟因已逾強制戒治
    期間而無法執行），本案施用毒品之犯行係於強制戒治執行
    完畢釋放後五年內，依法自應就其施用毒品犯行追訴等情，
    有臺灣高等法院被告全國前案紀錄表及臺灣臺南地方法院檢
    察署刑案資料查註紀錄表各一份附卷可按。綜上所查，被告
    自白核與事實相符，本件事證明確，被告犯行堪以認定。
三、按安非他命為第二級毒品，毒品危害防制條例第二條第二項
    第二款定有明文。核被告所為，係犯毒品危害防制條例第十
    條第二項之施用第二級毒品罪。其施用前持有第二級毒品之
    低度行為，為施用第二級毒品之高度行為所吸收，不另論罪
    。被告多次施用第二級毒品之行為，為連續犯，應以一罪論
    ，並應依法分別加重其刑。爰審酌被告甫因停止強制戒治釋
    放後即立刻施用毒品，其戒癮之意志力甚為薄弱，然其本質
    仍屬自戕身心之行為，尚未生巨大危害於整體社會，及其犯
    罪後坦承犯行，態度良好等一切情狀，量處如主文所示之刑
    ，以資懲儆。按刑法第三十八條第二項規定：違禁物不問屬
    於犯人與否，沒收之；毒品危害防制條例第十八條前段規定
    ：查獲之第一、二級毒品，不問屬於犯人與否，沒收銷燬之
    ；故被告經法院為有罪之科刑判決或免刑判決時，案內之違
    禁物或查獲之毒品，不問檢察官有無聲請宣告沒收，依主刑
    與從刑不可分之原則，法院即應依法宣告沒收，惟該從刑既
    係附隨於主刑，若本案扣押之違禁物或查獲之毒品，與被告
    本案所犯並經法院諭知有罪者全然無關，該扣押之違禁物或
    查獲之毒品即不得於該有罪判決之主刑下宣告沒收。最高法
    院94年度臺上字第240 號判決可資參照。故本案被告經警查
    獲時所扣得第一級毒品海洛因一包及注射針筒一支等物，與
    本案被告施用第二級毒品安非他命之犯行並無涉，而非本案
    得沒收之物，其中海洛因雖為毒品危害防制條例所規定之第
    一級毒品而屬違禁物，然依上開見解，依從刑附隨於主刑之
    原則，自不另宣告沒收銷燬或沒收之，應另請由檢察官依法
    處理之，附此敘明。
據上論斷，應依刑事訴訟法第二百七十三條之一第一項、第二百
九十九條第一項前段，毒品危害防制條例第十條第二項，刑法第
十一條前段、第五十六條，判決如主文。
中　　華　　民　　國　　94　　年　　4 　　月　　27　　日
　　　　　　　　　刑事第十一庭  法　官　楊  佳  祥
以上正本證明與原本無異。
如不服本判決，應於收受送達後10日內向本院提出上訴書狀（應
附繕本）。
　　　　　　　　　　　　　　　　書記官  顏  惠  華
中　　華　　民　　國　　94　　年　　4 　　月　　27　　日
附錄論罪科刑實體法條文：
毒品危害防制條例第十條第二項：
施用第二級毒品者，處三年以下有期徒刑。
